臺灣臺中地方法院治安法庭裁定　　　　　96年度感聲字第33號
聲　請　人即
受感訓處分人　甲○○
　　　　　　　　　　　國民
上列聲請人因感訓處分案件，聲請免除感訓處分之執行，本院裁
定如下：
    主    文
甲○○之感訓處分與有期徒刑折抵後，免予再執行感訓處分。
    理    由
一、聲請意旨略以：聲請人即受感訓處分人甲○○前經本院治安
    法庭以九十二年度感裁字第五一號裁定交付感訓處分確定。
    按受裁定感訓處分之流氓行為，同時觸犯刑事法律者，經判
    決有罪確定，其應執行之有期徒刑、拘役或保安處分，與感
    訓期間，相互折抵之。其折抵以感訓處分一日互抵有期徒刑
    、拘役或保安處分一日，為檢肅流氓條例第二十一條第一項
    所明定。而聲請人之流氓行為係同時觸犯違反槍砲彈藥刀械
    管制條例案件，嗣經臺灣高等法院臺中分院以九十四年度上
    更（二）字第二四四號判處有期徒刑六年十月，併科罰金新
　　臺幣四十萬元，並經最高法院九十五年度臺上字第九五二號
　　判決駁回上訴，於九十五年二月二十三日確定在案，有期徒
　　刑部分先判決確定執行，逾今刑案之執行日數已逾三年，本
　　件已足與感訓處分期間相互折抵而執行完畢，爰依法聲請裁
　　定免予執行其感訓處分等語。
二、按感訓處分期間為一年以上三年以下；且受裁定感訓處分之
　　流氓行為，同時觸犯刑事法律者，經判決有罪確定，其應執
  　行之有期徒刑、拘役或保安處分，與感訓期間，相互折抵之
    。其折抵以感訓處分一日互抵有期徒刑、拘役或保安處分一
    日。檢肅流氓條例第十九條第一項前段、第二十一條第一項
    分別定有明文。而相互折抵之計算，以實際在監所受刑事處
    分執行、易科罰金之折算或在保安處分執行處所受保安處分
    執行之日數，及實際在感訓處分執行機關執行之日數為準；
    以執行刑事或保安處分之期間折抵感訓處分者，其所折抵感
    訓處分期間以三年計算；另定執行刑中之一罪或數罪應予折
    抵，其先執行感訓處分者，於所定應執行刑之刑期中扣除得
    折抵之期間後，執行其剩餘之刑期；其先執行刑事處分或保
    安處分者，以實際執行日數為據，於扣除得折抵之期間後，
    執行其剩餘之感訓處分；先執行之刑事處分、保安處分或感
    訓處分，其執行期間不足折抵感訓處分或刑事處分、保安處
    分期間者，應於出監所、易科罰金執行，保安處分執行完畢
    或感訓處分執行完畢後，接續執行感訓處分或刑事處分、保
    安處分；其執行期間足以折抵者，感訓處分或刑事處分、保
    安處分即免予執行；受感訓處分人或受刑人、受保安處分人
    得檢具事證，聲請原起訴之檢察機關或原裁定之法院治安法
    庭，免予執行其相互折抵後之刑事處分、保安處分或感訓處
    分。檢肅流氓條例施行細則第四十六條第三項、第四項、第
    五項、第七項、第九項亦分別定有明文。
三、經查，本件聲請人即受感訓處分人甲○○前經本院於民國九
    十五年七月二十日以九十二年度感裁字第五一號裁定交付感
    訓處分，嗣於九十五年八月四日確定在案。而其受裁定感訓
    處分之流氓行為同時觸犯違反槍砲彈藥刀械管制條例之犯行
    ，業經臺灣高等法院臺中分院以九十四年度上更（二）字第
    二四四號判處有期徒刑六年十月，併科罰金新臺幣四十萬元
    ，經其提起上訴後，嗣經最高法院九十五年度臺上字第九五
    二號判決駁回上訴，並於九十五年二月二十三日確定在案。
    而聲請人於流氓行為同一刑事案件中，曾自九十二年四月七
    日羈押至九十二年九月二十八日止，及自九十三年十二月十
    八日羈押至九十五年二月二十二日止，共計羈押六百零七日
    ，其刑期自九十五年二月二十三日起算，指揮書執行期滿日
    期為一百零二年一月十日，聲請人自九十五年三月二十四日
    入臺中監獄服刑迄今等情，業經本院調閱其流氓卷宗查明屬
    實，並有前揭本院九十二年度感裁第五一號交付感訓處分裁
    定、本院九十二年度訴字第一九五八號刑事判決書、臺灣高
    等法院臺中分院九十四年度上更（二）字第二四四號刑事判
    決書、最高法院九十五年度臺上字第九五二號刑事判決書、
    臺灣臺中地方法院檢察署檢察官九十五年度執振字第二五五
    八號、第二五五八號之一執行指揮書、被告在監在押全國紀
    錄表及臺灣高等法院被告前案紀錄表、臺灣臺中監獄九十五
    年九月十一日中監正總字第0950007572號函等各一件在卷可
    稽。是依首揭說明，本件受感訓處分人流氓行為同時觸犯之
    同一刑事案件，其被羈押之日數依法自得折抵，故自九十二
    年四月七日至九十二年九月二十八日止，及自九十三年十二
    月十八日至九十五年二月二十二日止之羈押期間，共計六百
    零七日得予以折抵之，再加計自九十五年三月二十四日起迄
    今之入監服刑期間，顯已逾三年，而足以折抵感訓處分之三
    年期間；從而，受感訓處分人之感訓處分，依檢肅流氓條例
    施行細則第四十六條第七項規定，先執行之刑事處分期間，
    既足以折抵感訓處分期間，其感訓處分即應免予執行。揆諸
    前揭說明，本件受感訓處分人之聲請為有理由，應予准許。
四、爰依檢肅流氓條例第二十一條第一項、第二十三條，刑事訴
    訟法第二百二十條，裁定如主文。
中　　華　　民　　國　　96　　年　　 8　　月　　20　　日
                  臺灣臺中地方法院治安法庭
                                  法　官  林學晴
以上正本證明與原本無異。
如不服本裁定，應於裁定送達後十日內，向本院提出抗告狀。
                                  書記官  賴淵瀛
中　　華　　民　　國　　96　　年　　 8　　月　　20　　日
